【裁判字號】    89,易,785
【裁判日期】    900410
【裁判案由】    毒品危害防制條例
【裁判全文】
臺灣苗栗地方法院刑事判決                          八十九年度易字第七八五號
    公  訴  人  臺灣苗栗地方法院檢察署檢察官
    被      告  甲○○
右列被告因違反毒品危害防制條例案件，經檢察官提起公訴（八十九年度偵緝字第一
二六號），本院判決如左：
    主  文
甲○○持有第一級毒品，處有期徒刑捌月，扣案之第一級毒品海洛英零點零肆公克沒
收銷燬之；又持有第二級毒品，處有期徒刑肆月，扣案之第二級毒品安非他命零點壹
壹公克沒收銷燬之；應執行有期徒刑拾壹月，扣案之第一級毒品海洛英零點零肆公克
及第二級毒品安非他命零點壹壹公克沒收銷燬之。
    事  實
一、甲○○於不詳時地取得第一級毒品海洛英○、○四公克（淨重）及第二級毒品安
    非他命○、一一公克（淨重），並即非法持有，於八十八年十二月二日二十時四
    十分許，在苗栗縣後龍鎮○○里○○路四十號前，為警查獲並扣得上開第一、二
    級毒品。
二、案經苗栗縣警察局竹南分局報請臺灣苗栗地方法院檢察署檢察官偵查起訴。
    理  由
一、訊之被告甲○○矢口否認非法持有第一、二級毒品之犯行，辯稱：伊剛勒戒出來
    沒多久，警察就來找伊，伊身上未持有這些東西，車子也不是伊的，伊完全不知
    情云云。惟查上開第一、二級毒品係在車號ＯＨ－八七二八號之車內查獲的，且
    被查獲當時係被告駕駛該車，於警察攔檢時被告即逃跑，業据証人張建華於警訊
    中証述在卷，而ＯＨ－八七二八號自小客車乃案外人許台龍於八十八年十月十三
    日賣給被告並於同年十一月三日辦妥過戶手續登記給被告指定之趙志家名義，亦
    据証人許台龍於警訊中証明無誤，有各該警訊筆錄附卷可稽，証人張建華於本院
    審理時改口稱毒品係「阿欽」的，與警訊中証詞完全矛盾，要屬事後迴護被告之
    詞，不足採信，而扣案之証物經送法務部調查局檢驗，認係第一級及第二級毒品
    ，有該局第00000000號、第00000000號檢驗通知書各一件附卷
    可查，被告前開犯行，應堪認定。
二、核被告所為，係犯毒品危害防制條例第十一條第一項、第二項之罪；被告所犯上
    開二罪，犯意各別，罪名不同，犯罪構成要件互異，應分論並罰。爰審酌被告之
    素行、犯罪之動機、手段、犯後態度及其他等一切犯罪情狀，量處如主文所示之
    刑並定其應執行之刑。扣案之第一級毒品○、○四公克、第二級毒品○、一一公
    克依毒品危害防制條例第十八條第一項前段規定沒收銷燬之。
據上論斷，應依刑事訴訟法第二百九十九條第一項前段，毒品危害防制條例刑法第十
一條第一項、第二項、第十八條第一項前段、刑法第十一條前段、第五十一條第五款
，判決如主文。
本案經檢察官 陳 佞 如 到庭執行職務
中    華    民    國    九十      年    四        月      十      日
                                      台灣苗栗地方法院刑事第一庭
                                           法  官
右正本證明與原本無異。
如不服本判決，應於送達後十日內向本院提出上訴狀(須附繕本)，上訴於台灣高等
法院台中分院。
                                        書記官
中    華    民    國    八十      年                月                  日
附錄論罪科刑法條  毒品危害防制條例第十一條第一項、第二項


司法院資訊處製作；財團法人民間司法改革基金會備份。
